臺灣高雄地方法院刑事判決　　　　　　　 94年度訴字第998號
公　訴　人　臺灣高雄地方法院檢察署檢察官
被　　　告　乙○○
上列被告因違反毒品危害防制條例案件，經檢察官提起公訴（94
年度毒偵字第1767號既移送併辦（94年度毒偵字第4631、第7604
號），被告於本院準備程序中為有罪之陳述，經合議庭裁定由受
命法官依簡式審判程序獨任審理，本院判決如下：
    主  文
乙○○連續施用第一級毒品，累犯，處有期徒刑壹年貳月，扣案
之第一級毒品海洛因貳拾參包（驗後合計淨重壹點柒伍公克，含
直接包裝毒品而殘有第一級毒品海洛因於上不可完全析離之夾鏈
袋貳拾參只）、殘有第一級毒品海洛因於上不可完全析離之塑膠
管參拾支、第一級毒品海洛因壹包（驗後淨重零點零陸公克，含
直接包裝毒品而殘有第一級毒品海洛因於上不可完全析離之夾鏈
袋壹只）、第一級毒品海洛因壹包（驗後淨重零點捌壹公克，含
直接包裝毒品而殘有第一級毒品海洛因於上不可完全析離之夾鏈
袋壹只），均沒收銷燬之；又連續施用第二級毒品，累犯，處有
期徒刑拾壹月，扣案之第二級毒品甲基安非他命壹包（驗後毛重
零點肆公克，含直接包裝毒品而殘有第二級毒品甲基安非他命於
上不可完全析離之夾鏈袋壹只）沒收銷燬之。應執行有期徒刑貳
年，扣案之第一級毒品海洛因貳拾參包（驗後合計淨重壹點柒伍
公克，含直接包裝毒品而殘有第一級毒品海洛因於上不可完全析
離之夾鏈袋貳拾參只）、殘有第一級毒品海洛因於上不可完全析
離之塑膠管參拾支、第一級毒品海洛因壹包（驗後淨重零點零陸
公克，含直接包裝毒品而殘有第一級毒品海洛因於上不可完全析
離之夾鏈袋壹只）、第一級毒品海洛因壹包（驗後淨重零點捌壹
公克，含直接包裝毒品而殘有第一級毒品海洛因於上不可完全析
離之夾鏈袋壹只）、第二級毒品甲基安非他命壹包（驗後毛重零
點肆公克，含直接包裝毒品而殘有第二級毒品甲基安非他命於上
不可完全析離之夾鏈袋壹只），均沒收銷燬之。
    事  實  及  理  由
一、乙○○於前民國七十七年間，因懲治盜匪條例案件，經台南
    高等法院判處有期徒刑十五年確定，於七十八年十月十二日
    入監執行，於八十六年三月二十八日縮短刑期假釋出監付保
    護管束，於九十二年五月二十日期滿未經撤銷，視為執行完
    畢。乙○○並於九十二年間，因施用毒品案件，經本院裁定
    送觀察勒戒，嗣因有繼續施用傾向，復經本院裁定送強制戒
    治，於九十三年六月十五日執行完畢釋放出所，卻不知悔改
    ，猶分別基於施用第一級毒品海洛因及第二級毒品甲基安非
    他命之概括犯意，先向綽號「小明」之成年男子，購得第一
    級毒品海洛因及第二級毒品甲基安非他命而持有，進而自九
    十四年一月三十一日早上十時許起迄同年九月二日凌晨三時
    許，以每一小時施用一次海洛因及每二天施用一次甲基安非
    他命之頻率，在高雄市前鎮區前鎮二巷一０八號住處，將海
    洛因摻於香煙內點燃吸食或摻水以針筒注射，及將甲基安非
    他命置於鋁箔紙上燒烤生煙吸聞之方式，分別連續施用第一
    級毒品海洛因及第二級毒品甲基安非他命多次，其後並將煙
    頭、針筒及鋁箔紙丟棄。嗣分別於九十四年一月三十日晚上
    八時許，經警持本院核發之搜索票，在被告上開住所查獲，
    並當場扣得第一級毒品海洛因二十三包（驗後合計淨重一點
    七五公克，含直接包裝毒品而殘有第一級毒品海洛因於上不
    可完全析離之夾鏈袋二十三只）及殘有第一級毒品海洛因於
    上不可完全析離之塑膠管三十支；於九十四年五月二十七日
    上午八時五十分許，在高雄市○鎮區○○路與興旺路口為警
    查獲，並當場扣得第一級毒品海洛因一包（驗後淨重零點零
    六公克，含直接包裝毒品而殘有第一級毒品海洛因於上不可
    完全析離之夾鏈袋一只）；於九十四年九月二日上午五時三
    十分許，在高雄市前鎮區鎮○○街三九五巷三一號前為警查
    獲，並當場扣得第一級毒品海洛因一包（驗後淨重零點八一
    公克，含直接包裝毒品而殘有第一級毒品海洛因於上不可完
    全析離之夾鏈袋一只）及第二級毒品甲基安非他命一包（驗
    後毛重零點四公克，含直接包裝毒品而殘有第二級毒品甲基
    安非他命於上不可完全析離之夾鏈袋一只），始查知上情。
二、上揭事實業據被告乙○○於本院審理時坦承不諱，且有高雄
    市立凱旋醫院濫用藥物尿液檢驗報告暨尿液對照表三份、查
    獲毒品之照片、法務部調查局鑑定通知書三紙及高雄醫學大
    學附設中和紀念醫院檢驗報告三紙附卷可稽，且有臺灣高等
    法院被告前案紀錄表、在監在押全國紀錄表、法務部被告刑
    案查註紀錄表各一紙在卷可查，並有第一級毒品海洛因二十
    三包（驗後合計淨重一點七五公克，含直接包裝毒品而殘有
    第一級毒品海洛因於上不可完全析離之夾鏈袋二十三只）、
    殘有第一級毒品海洛因於上不可完全析離之塑膠管三十支、
    第一級毒品海洛因一包（驗後淨重零點零六公克，含直接包
    裝毒品而殘有第一級毒品海洛因於上不可完全析離之夾鏈袋
    一只）、第一級毒品海洛因一包（驗後淨重零點八一公克，
    含直接包裝毒品而殘有第一級毒品海洛因於上不可完全析離
    之夾鏈袋一只）及第二級毒品甲基安非他命一包（驗後毛重
    零點四公克，含直接包裝毒品而殘有第二級毒品甲基安非他
    命於上不可完全析離之夾鏈袋一只）等物扣案足憑，被告上
    開自白業有相當之補強證據，被告犯行已臻明確，應依法論
    科。
三、論罪科刑
（一）查海洛因及甲基安非他命係分別為毒品危害防制條例第二
      條第二項所稱之第一、二級毒品，不得非法持有及施用。
（二）核被告所為，係犯毒品危害防制條例第十條第一項之施用
      第一級毒品罪及同條第二項之施用第二級毒品罪。被告持
      有第一、二級毒品之低度行為，已分別為施用之高度行為
      所吸收，均不另論罪。
（三）被告先後施用第一、二級毒品之犯行，均時間緊接，方法
      相同，觸犯構成要件同一，顯係基於概括犯意而為，均為
      連續犯，爰均依刑法第五十六條之規定以一罪論，並分別
      加重其刑。
（四）除被告於九十四年一月三十日之施用第一級毒品及施用第
      二級毒品犯行，分別經檢察官起訴者外，其餘未經起訴部
      分，因分別與前開施用第一、二級毒品犯行有連續犯之一
      罪關係，業如前述，分別為起訴效力所及，本院自應對之
      加以審判。
（五）被告於前七十七年間，因懲治盜匪條例案件，經台南高等
      法院判處有期徒刑十五年確定，於七十八年十月十二日入
      監執行，於八十六年三月二十八日縮短刑期假釋出監付保
      護管束，於九十二年五月二十日期滿未經撤銷，視為執行
      完畢等情，有臺灣高等法院被告前案紀錄表、被告在監在
      押全國紀錄表、法務部刑案資料查註紀錄表各一紙在卷可
      查，其於前開有期徒刑執行完畢後，五年內再犯本件有期
      徒刑之二罪，均為累犯，均應依刑法第四十七條之規定，
      加重其刑，併與前開加重規定，分別依法遞加重其刑。
（六）被告所犯前開二罪間，犯意各別，罪名互殊，應分論併罰
      。
（七）爰審酌被告曾觸犯施用毒品之犯行，雖經觀察、勒戒及強
      制戒治程序，仍未能斷戒施用毒品惡習，顯見其戒治意志
      不堅，缺乏勒戒動機，本應從重量刑以收刑罰教化之效。
      惟念其施用毒品係對己身殘害，並未造成他人具體危害，
      且能於本院審理時坦承犯行，態度尚稱良好，復衡其犯罪
      之動機、目的、手段、生活狀況、智識程度、犯罪所生之
      損害等一切情狀，酌情量處如主文之刑，並定其應執行之
      刑，以示儆懲。
（八）查獲之第一級毒品海洛因二十三包（驗後合計淨重一點七
      五公克，含直接包裝毒品而殘有第一級毒品海洛因於上不
      可完全析離之夾鏈袋二十三只）、殘有第一級毒品海洛因
      於上不可完全析離之塑膠管三十支、第一級毒品海洛因一
      包（驗後淨重零點零六公克，含直接包裝毒品而殘有第一
      級毒品海洛因於上不可完全析離之夾鏈袋一只）、第一級
      毒品海洛因一包（驗後淨重零點八一公克，含直接包裝毒
      品而殘有第一級毒品海洛因於上不可完全析離之夾鏈袋一
      只），為被告持之用以施用之第一級毒品，業據被告供述
      在卷，且有上開法務部鑑定通知書三紙、高雄醫學大學檢
      驗報告二紙及扣案物品相片三幀在卷可查；查獲之第二級
      毒品甲基安非他命一包（驗後毛重零點四公克，含直接包
      裝毒品而殘有第二級毒品甲基安非他命於上不可完全析離
      之夾鏈袋一只），為被告持之用以施用之第二級毒品，業
      據被告供述在卷，且有上開高雄醫學大學檢驗報告一紙及
      扣案物品相片一幀在卷可查，應分別均依毒品危害防制條
      例第十八條第一項前段之規定，不問屬於犯人所有與否，
      均宣告沒收銷燬之。至因鑑定而耗損之毒品，已因鑑定而
      滅失，爰不予宣告沒收，附此敘明。
四、如不服本判決，應於判決送達後十日內，向本院提出上訴狀
    。
據上論斷，應依刑事訴訟法第二百七十三條之一第一項、第二百
八十四條之一、第二百九十九條第一項前段、第三百十條之二、
第四百五十四條第一項，毒品危害防制條例第十條第一項、第二
項、第十八條第一項前段，刑法第十一條、第五十六條、第四十
七條、第五十一條第五款，判決如主文。
本案經檢察官甲○○到庭執行職務。
中　　華　　民　　國　　94　　年　　12　　月　　30　　日
                  鳳山刑事第一庭  法  官  林勇如
以上正本證明與原本無異。
如不服本判決，應於收受送達後10日內向本院提出上訴書狀。
中　　華　　民　　國　　94　　年　　12　　月　　30　　日
 　　　　　　　　　　　　　       書記官  許雅惠
附錄本判決論罪科刑法條：
毒品危害防制條例第十條
施用第一級毒品者，處六月以上五年以下有期徒刑。
施用第二級毒品者，處三年以下有期徒刑。
